Nachlass Julius Balkow
Bundesarchiv
- N 2531 Balkow, Julius, 1929-1986; N 2531
  - Ausarbeitungen und Reden, 3
    - Aufsätze u. a. Ausarbeitungen, 1961-1971; N 2531/43; Enthält: Nahezu unerschöpfliche Reserven durch enge Wirtschaftsgemeinschaft, in: Der Außenhandel und der Innerdeutsche Handel, Heft 22/1961 Welthandelspartner DDR. Die Deutsche Demokratische Republik auf internationalen Messen und Ausstellungen. In: Wissen und Leben, Heft 3, 1962, S. 170-173 Einige Bemerkungen zum Außenhandelsplan 1971 (Manuskript)
  - Presseausschnittsammlung über die Tätigkeit von Julius Balkow, 4
    - Presseausschnittsammlung zur Tätigkeit von Julius Balkow, 1952-1974
      - Presseausschnittsammlung zur Tätigkeit von Julius Balkow, 1952-1960; N 2531/1; 1
      - Presseausschnittsammlung zur Tätigkeit von Julius Balkow, 1961; N 2531/2; 2
      - Presseausschnittsammlung zur Tätigkeit von Julius Balkow, Jan. - Juni 1963; N 2531/3; 4
      - Presseausschnittsammlung zur Tätigkeit von Julius Balkow, Juli - Dez. 1963; N 2531/4; 5
      - Presseausschnittsammlung zur Tätigkeit von Julius Balkow, Jan. - Juni 1964; N 2531/5; 6
      - Presseausschnittsammlung zur Tätigkeit von Julius Balkow, Juli - Dez. 1964; N 2531/6; 7
      - Presseausschnittsammlung zur Tätigkeit von Julius Balkow, Jan. - Juni 1965; N 2531/7; 8
      - Presseausschnittsammlung zur Tätigkeit von Julius Balkow, Juli - Dez. 1965; N 2531/8; 9
      - Presseausschnittsammlung zur Tätigkeit von Julius Balkow, Jan. - Juni 1966; N 2531/9; 10
      - Presseausschnittsammlung zur Tätigkeit von Julius Balkow, Juli - Dez. 1966; N 2531/10; 11
      - Presseausschnittsammlung zur Tätigkeit von Julius Balkow, 1967; N 2531/11; 12
      - Presseausschnittsammlung zur Tätigkeit von Julius Balkow, 1968-1974, o. Dat.; N 2531/12; 13
      - Presseausschnittsammlung zur Tätigkeit von Julius Balkow, 1962; N 2531/45; 3
  - Tätigkeit in verschiedenen Funktionen, 5
    - Tätigkeit als Bürgermeister und Bezirksbürgermeister in Trebbin und als Kreisvorsitzender im Kreis Teltow, (1946-1947) 1969, 1976; N 2531/42; Enthält: Heinz Packmor: Als der Schlosser regieren lernte. Erinnerungen von Genossen Julius Balkow, in: Heimatkalender für den Kreis Zossen 1969, Zossen 1969 (S. 40 ff.) Siegfried Wietstruk: Der Kampf der Arbeiterklasse gegen Faschismus und Krieg und für den Übergang zum Sozialismus - Kreis Teltow - 1932-1948. Zum 30. Jahrestag der Gründung der SED, Zossen 1976 (S. 71)
      Trebbin
      Zossen
      Packmor, Heinz
    - Industrieausstellung der DDR in Gezirah, 1957-1958; N 2531/39; Enthält: Lieferung von Schreibmaschinen aus dem VEB Optima Büromaschinenwerke, Erfurt, nach Ägypten Planung einer Schreibmaschinenmontagefabrik in Ägypten Schreibmaschinenwettbewerb in Ägypten auf einer Optima-Schreibmaschine Enthält auch: Presseberichte mit Übersetzungen sowie zwei Fotoserien
      Ägypten
      Erfurt
      Gezirah
      Industrieausstellung der DDR
      Optima-Schreibmaschine
      Schreibmaschinenwettbewerb
      VEB Optima Büromaschinenwerke, Erfurt
    - Industrieausstellung der DDR in Sao Paulo, eröffnet durch Minister Julius Balkow.- Pressemeldungen, Aug. 1962; N 2531/31
      Sao Paulo
    - Besuch in der Vereinigten Arabischen Republik.- Presseberichte, Febr. 1963; N 2531/41
      Vereinigte Arabische Republik
    - Tätigkeit als Mitglied des ZK der SED.- Parteitage und Tagungen des ZK der SED, 1963-1973; N 2531/44; Enthält v.a.: Druckschriften Enthält: VI. Parteitag, Jan. 1963, u. a. Diskussionsbeitrag von Julius Balkow VII. Parteitag, Apr. 1967 9. Tagung des ZK, Okt. 1968 16. Tagung des ZK, Mai 1971 VIII. Parteitag, Juni 1971 9. Tagung des ZK, Mai 1973
      SED, Parteitage
      SED, ZK der, Tagungen
    - Tätigkeit als Abgeordneter der Volkskammer der DDR, 1967-1973; N 2531/34; Enthält u.a.: Zusammensetzung der Ausschüsse Konferenz der Gesellschaft Luxemburg - DDR, Okt. 1971 Visitenkarte als Abgeordneter
    - Einladungen als Vizepräsident der Liga für Völkerfreundschaft zu Empfängen und Messen, 1970-1973; N 2531/33; Enthält u.a.: Manfred Flegel, Stellvertreter des Vorsitzenden des Ministerrats Dao Hai Long, Botschafter von Südvietnam in der DDR Milijevic, Botschafter von Jugoslawien Enthält auch: Ausstellung des Eskimo-Gemäldes von Mario von Brentani, Montreal, Kanada, 1970
      Jugoslawien
      Kanada
      Montreal
      Brentani, Mario von
      Flegel, Manfred
      Milijevic, Herr
    - Tätigkeit als Präsident der Deutsch-Belgischen Gesellschaft (Debelga), 1971-1972; N 2531/35; Enthält u.a.: Schriftverkehr mit Erich Honecker, 1971 Zusammensetzung des Präsidiums der Debelga